# 投资性主体的母公司合并投资比例问题

提问人：zxi 时间：2015-09-03 08:55:50
谢谢解答。 由于B为投资性主体，对C的投资是否应采用公允价值计量，不需并表？

回答人：chenyiwei
B自身报表上可以这样处理，但在A的合并报表层面，B、C均要并表，且B对C的权益性投资公允价值计量要冲回。

提问人：zxi 时间：2015-09-03 21:49:19
再请教陈老师：对有限合伙企业（如基金）的投资，同样都是具有控制权，投资方性质为投资性主体或者为非投资性主体，对有限合伙企业的投资在核算上的处理有区别吗？还是均在“其他非流动资产”按成本法核算？

回答人：chenyiwei
投资性主体更强调以公允价值计量其各项投资。

提问人：zxi 时间：2015-09-03 22:14:07
对于拥有合伙企业控制权的投资方，在合并合伙企业时，对投资比例的掌握，是否可按有关协议中的约定，判断可变回报份额确定？
由于该拥有控制权的投资方，不仅需要合并有限合伙企业，同时还需要合并有限合伙企业投资的子公司。那么，合并该有限合伙公司的子公司时，对于合并比例如何计算？ 比如，投资方对有限合伙企业投资比例为10%，但是拥有对有限合伙企业收益50%的可变回报权益，并具有对有限合伙企业的实质控制。该有限合伙企业投资某项目，出资比例60%。 作为投资方，合并有限合伙企业的合并比例为50%，合并有限合伙企业投资并控制的某项目的比例为50%*60%=30% 不知以上理解是否正确？

回答人：chenyiwei
采用逐层向上计算的方法，首先计算合伙企业投资的子公司中归属于合伙企业的权益、损益份额，再根据合伙企业协议中对利润分配的约定，计算归属于本企业的份额。